【裁判字號】    98,易,589
【裁判日期】    981117
【裁判案由】    違反毒品危害防制條例
【裁判全文】
臺灣嘉義地方法院刑事判決               98年度易字第589號
公  訴  人  臺灣嘉義地方法院檢察署檢察官
被      告  甲○○
上列被告因違反毒品危害防制條例案件，經檢察官聲請以簡易判
決處刑（98年度毒偵字第1421號），本院簡易庭認有刑事訴訟法
第四百五十一條之一第四項但書所列情形，移送本院改依簡式審
判程序而為判決如下：
    主  文
甲○○施用第二級毒品，處有期徒刑貳月，如易科罰金以新臺幣
壹仟元折算壹日。
    事  實
一、甲○○前於民國九十五年間因施用毒品案件，經本院九十五
    年度毒聲字第四○四號裁定觀察、勒戒後，因認無繼續施用
    毒品之傾向，九十六年四月十九日獲釋，並經臺灣嘉義地方
    法院檢察署檢察官於九十六年四月二十日以九十五年度毒偵
    字第一三四七號為不起訴處分確定。詎甲○○基於施用第二
    級毒品之犯意，於九十八年八月六日為警採集尿液回溯七十
    二小時內某時，在嘉義縣中埔鄉社口村某墓地，以燒烤置在
    玻璃球吸食器內之第二級毒品安非他命，復吸入所產生氣體
    之方式，施用第二級毒品安非他命一次。嗣經警方採集尿液
    送驗，結果呈安非他命陽性反應，而悉上情。惟甲○○施用
    毒品後，已用罄毒品，亦將吸食器丟棄滅失。
二、案經臺南縣警察局移送臺灣嘉義地方法院檢察署檢察官偵查
    起訴。
    理  由
一、本件被告甲○○所涉犯者為毒品危害防制條例第十條第二項
    法定刑為「三年以下有期徒刑」之施用第二級毒品罪，非死
    刑、無期徒刑、最輕本刑為三年以上有期徒刑之罪或高等法
    院管轄第一審案件。本院行準備程序中，被告就被訴事實為
    有罪之陳述，經告知簡式審判程序之旨，並聽取檢察官及被
    告之意見後，本院爰依刑事訴訟法第二百七十三條之一第一
    項裁定進行簡式審判程序。因此，本件簡式審判程序之證據
    調查依刑事訴訟法第二百七十三條之二規定不受同法第一百
    五十九條第一項、第一百六十一條之二、第一百六十一條之
    三、第一百六十三條之一及第一百六十四條至第一百七十條
    規定之限制，此合先敘明。
二、事實欄所記載之犯罪事實，業據被告於審理時坦承不諱（本
    院易字卷第十九頁審判筆錄）。被告之尿液經警採集送驗，
    呈安非他命陽性反應結果，有卷附之長榮大學確認報告、採
    集尿液姓名對照表各一份可查（警卷第五頁、第六頁）。又
    被告前於九十五年間因施用毒品案件，經本院九十五年度毒
    聲字第四○四號裁定觀察、勒戒後，因認無繼續施用毒品之
    傾向，九十六年四月十九日獲釋，並經臺灣嘉義地方法院檢
    察署檢察官於九十六年四月二十日以九十五年度毒偵字第一
    三四七號為不起訴處分確定等情，有臺灣嘉義地方法院檢察
    署刑案資料查註紀錄表、臺灣高等法院被告前案紀錄表各一
    份在卷可參（偵查前案卷，本院易字卷第三頁至第五頁）。
    是被告自白核與事實相符，事證明確，其於觀察、勒戒執行
    完畢釋放後五年內再次施用毒品之犯行堪以認定。
三、按安非他命係毒品危害防制條例第二條第二項第二款所定之
    第二級毒品。被告前因施用毒品案件，經法院裁定送觀察、
    勒戒後，因無繼續施用毒品之傾向，復據檢察官為不起訴處
    分並釋放，其後五年內再度施用第二級毒品，核其所為，係
    違犯毒品危害防制條例第十條第二項之施用第二級毒品罪。
    其持有第二級毒品之低度行為，應為施用第二級毒品之高度
    行為所吸收，不另論罪。本院爰依被告之自白（本院易字卷
    第二十一頁至第二十二頁審判筆錄）及前開前案紀錄資料之
    記載，審酌被告因身染毒癮施用毒品之犯罪動機及目的；犯
    罪時未受明確之刺激；獨自一人以燒烤玻璃球吸食器施用毒
    品之手段；未婚，無子女，母親去世，僅父親健在，另有一
    兄，平日須撫養父親，之前在砂石廠收單營生之生活狀況；
    國中畢業之智識程度；本件係屬自戕行為，並無明顯被害人
    可言；無視國家查緝毒品之禁令，對於國家社會具有之潛在
    危險性；犯罪後尚能坦承犯行之態度等一切情狀，判處如主
    文所示之刑，且諭知易科罰金之折算標準，以示懲儆。
四、聲請簡易判決處刑意旨另以：被告除於事實欄所示之時間地
    點施用第二級毒品安非他命外，另於九十六年六月三十日晚
    上十一時，亦在嘉義縣中埔鄉社口村某墓地，施用第二級毒
    品安非他命一次，因認此部分事實亦涉有施用第二級毒品罪
    嫌。惟按犯罪事實應依證據認定之，無證據不得認定犯罪事
    實；又被告之自白，不得作為有罪判決之唯一證據，仍應調
    查其他必要之證據，以察其是否與事實相符，刑事訴訟法第
    一百五十四條第二項、第一百五十六條第二項定有明文。經
    查，被告此部分施用第二級毒品之犯嫌，除被告之自白外，
    查無任何證據得以佐證屬實與否，揆諸前開說明，尚不得僅
    以被告之自白，遽為不利於被告之認定，惟因檢察官認此部
    分與前開論罪科刑部分具有接續犯之實質上一罪之關係，爰
    不另為無罪判決之諭知，併此敘明。
據上論斷，應依刑事訴訟法刑事訴訟法第四百五十二條、第二百
七十三條之一第一項、第二百九十九條第一項前段，毒品危害防
制條例第十條第二項，刑法第十一條前段、第四十一條第一項前
段，判決如主文。
本案經檢察官王振名到庭執行職務。
中    華    民    國    98    年    11    月    17    日
                  刑事第一庭    法  官  張道周
以上正本證明與原本無異。
如不服本判決應於收受判決後十日內向本院提出上訴書狀，並應
敘述具體理由；其未敘述上訴理由者，應於上訴期間屆滿後二十
日內向本院補提理由書（均須按他造當事人之人數附繕本）「切
勿逕送上級法院」。
中    華    民    國    98    年    11    月    17    日
                                書記官  張菀純
附記本判決論罪之法條全文
毒品危害防制條例第十條第二項
施用第二級毒品者，處三年以下有期徒刑。


司法院資訊處製作；財團法人民間司法改革基金會備份。
